臺灣苗栗地方法院刑事判決
111年度訴字第575號
公  訴  人  臺灣苗栗地方檢察署檢察官
被      告  張楊育



選任辯護人  胡俊暘律師
            劉威宏律師
上列被告因違反毒品危害防制條例等案件，經檢察官提起公訴（
111年度偵字第8991號），本院判決如下：
    主    文
張楊育共同運輸第三級毒品，處有期徒刑貳年。
扣案如附表編號1、2所示之物、偽造之「天狼」署名壹枚均沒收
。
    犯罪事實
一、張楊育與胞兄張景耀、友人陳瑜亮（其等所涉犯嫌，由檢察
    官另案偵辦中）均明知氟-去氯-N-乙基愷他命係毒品危害防
    制條例第2條第2項第3款所列之第三級毒品，且係行政院依
    懲治走私條例第2條第3項授權公告之「管制物品管制品項及
    管制方式」第1點第3款所列管制進出口物品，不得持有、運
    輸或私運進口，竟與其他運毒集團成員共同基於運輸第三級
    毒品、私運管制物品進口之犯意聯絡，先由張楊育提供其戶
    籍地址「苗栗縣○○市○○路00號」作為代收毒品包裹之收件地
    址後，由某真實姓名、年籍不詳之運毒集團成員於民國111
    年10月1日，在大陸地區廣東省境內，將第三級毒品氟-去氯
    -N-乙基愷他命（毛重999公克、驗餘淨重968.3629公克）夾
    藏包裹（下稱本案毒品包裹，收件人為「劉天狼」）內，再
    交由不知情之運輸公司於同年月8日運送至臺灣而私運進口
    ；嗣於同日經財政部關務署臺北關人員察覺有異，開驗而查
    獲，並通報員警暗中查緝後通關放行。迨於同年月13日11時
    39分許，經警會同中華郵政股份有限公司人員，前往收件地
    址進行派送，經張楊育確認並偽簽「天狼」之署名於頭份郵
    局混投段區段投遞簽收清單上，表示「劉天狼」簽收本案毒
    品包裹之意思，並交予中華郵政股份有限公司人員而行使之
    ，足生損害於郵務機關管理包裹投遞之正確性；張楊育隨即
    為警當場逮捕並扣得如附表編號1至3所示之物。
二、案經臺灣苗栗地方檢察署檢察官指揮內政部警政署保安警察
    第三總隊第一大隊報告後偵查起訴。
    理    由
壹、證據能力之說明
一、本判決所引用被告張楊育以外之人於審判外之陳述，檢察官
    、被告及辯護人於本院審理時對於證據能力均不爭執，迄言
    詞辯論終結前亦未聲明異議，本院審酌上開證據資料作成時
    之情況，尚無違法不當及證明力明顯過低之瑕疵，而認為以
    之作為證據應屬適當，依刑事訴訟法第159條之5規定，均有
    證據能力。
二、本判決所引用之卷內其餘所有卷證資料，並無證據證明係公
    務員違背法定程序所取得，檢察官、被告及辯護人於審判程
    序中復未於言詞辯論終結前表示異議，亦均有證據能力。
貳、實體方面
一、上開犯罪事實，訊據被告於偵查、本院審理中均坦承不諱，
    並有財政部關務署臺北關扣押貨物收據及搜索筆錄、中國郵
    政速遞物流兩岸郵政速遞詳情單、扣案物品照片、頭份郵局
    混投段區段投遞簽收清單、本院111年度聲搜字第582號搜索
    票、內政部警政署保安警察大隊第三總隊第一大隊搜索扣押
    筆錄、扣押物品目錄表、衛生福利部草屯療養院111年10月1
    1日草療鑑字第1111000160號鑑驗書、被告之微信對話紀錄
    截圖、LINE對話紀錄截圖附卷可考（見偵卷第19至35、55至
    79頁），足認被告之任意性自白與事實相符，洵值採信。故
    本案事證明確，被告犯行堪以認定，應予依法論科。
二、論罪科刑：
  ㈠按毒品危害防制條例第4條所稱之「運輸毒品」，係指一切轉
    運與輸送毒品之情形而言，不論係自國外輸入、輸出國外或
    國內各地間之輸送，凡將毒品運輸至異處均屬之。申言之，
    所謂「運輸」之行為，即係指自甲地運送至乙地，不以出入
    國境為必要，其既、未遂之標準，係以所欲運送之客體是否
    已經起運為區分，如已運離原出發地，即已著手並充足運輸
    行為，達於既遂程度，不以達到目的地為既遂之條件。另懲
    治走私條例第2條第1項、第12條之走私、準走私罪，係指未
    經許可，擅自將逾公告數額之管制物品，自他國或大陸地區
    、公海等地，私運進入台灣地區之我國境內而言，一經進入
    國境其犯罪即屬完成（最高法院96年度台上字第5757號判決
    意旨參照）。查被告就運輸本案毒品包裹進口之行為，已知
    悉而存有犯意，並利用其他運毒集團成員已完成之先行為，
    繼續參與運輸本案毒品包裹進口、簽收包裹之分工行為，而
    成立共同正犯；顯見被告主觀上認識本案毒品包裹係從國外
    寄送至國內而領取包裹，是本案毒品包裹既已從起運地（即
    大陸地區廣東省）運送至我國境內，並經被告簽收取貨，該
    犯罪自已屬既遂。是核被告所為，係犯毒品危害防制條例第
    4條第3項之運輸第三級毒品罪、懲治走私條例第12條、第2
    條第1項之準私運管制物品進口罪、刑法第210條、第216條
    之行使偽造私文書罪。被告偽造「劉天狼」簽名之偽造署押
    行為，為偽造私文書之部分行為，又其偽造私文書後復持以
    行使，其偽造之低度行為應為行使之高度行為所吸收，均不
    另論罪。起訴書雖漏未記載刑法第210條、第216條之行使偽
    造私文書罪，但其犯罪事實欄已就被告偽造「劉天狼」私文
    書（即簽收清單）並行使之事實記載明確，已屬本案起訴範
    圍，且經本院當庭告知被告此部分所涉罪名（見本院卷第65
    、110頁），無礙被告之防禦權行使，本院自應予審理。
  ㈡被告利用不知情之運輸公司人員運輸及私運毒品進口至臺灣
    ，爲間接正犯。
  ㈢被告與張景耀、陳瑜亮及其他運毒集團成員間，就本案所犯
    之罪，有犯意聯絡及行為分擔，應論以共同正犯。
  ㈣被告以一行為同時觸犯運輸第三級毒品罪、準私運管制物品
    進口罪、行使偽造私文書罪，為想像競合犯，應依刑法第55
    條前段規定，從一重之運輸第三級毒品罪處斷。
  ㈤刑之減輕事由：
    ⒈被告就本案犯行，業於偵查及本院歷次審判中均坦承不諱
      ，即已自白犯行，符合毒品危害防制條例第17條第2項之
      規定，應依該規定減輕其刑。
    ⒉次按刑事審判旨在實現刑罰權之分配的正義，故法院對有
      罪被告之科刑，應符合罪刑相當之原則，使輕重得宜，罰
      當其罪，以契合社會之法律感情，此所以刑法第57條明定
      科刑時應審酌一切情狀，尤應注意該條所列10款事項以為
      科刑輕重之標準，並於同法第59條賦予法院以裁量權，如
      認「犯罪之情狀可憫恕，認科以最低度刑仍嫌過重者，得
      酌量減輕其刑」，俾使法院就個案之量刑，能斟酌至當。
      而刑法第59條規定所謂「犯罪之情狀」，應審酌其犯罪有
      無可憫恕之事由，即有無特殊之原因與環境，在客觀上足
      以引起一般同情，以及宣告法定低度刑，是否猶嫌過重等
      ，以為判斷（最高法院45年度台上字第1165號、51年度台
      上字第899號判決意旨參照）。查被告運輸第三級毒品進
      入我國境內，所為固有不該，但被告犯後尚能幡然悔悟、
      坦認己過，且之前並未有販賣、轉讓毒品之前案紀錄、素
      行尚佳，並有正常工作，於本案係因胞兄張景耀、友人陳
      瑜亮之故，才同意收受其他運毒集團成員起運之本案毒品
      包裹，屬於偶發性、單一性之犯罪行為，尚非遊手好閒、
      不務正業，或有意促使毒品氾濫、散布之人。是本院審酌
      被告本案所犯之運輸第三級毒品罪，因於偵查及歷次審判
      中自白犯罪，經依法減輕其刑後，可科處之法定最低刑度
      為有期徒刑3年6月，與被告本案犯罪情節、主觀犯罪意識
      、犯罪所生危害等節相衡，仍屬過苛，難謂符合罪刑相當
      性及比例原則，且依一般國民生活經驗法則，實屬情輕法
      重，當足引起一般人之同情，顯有可憫恕之處，爰依刑法
      第59條規定，就被告所犯之運輸第三級毒品罪，酌量減輕
      其刑；並依法遞減之。
    ⒊再按毒品危害防制條例第17條第1項所謂「供出毒品來源，
      因而查獲其他正犯或共犯者」，係指被告供出毒品來源之
      有關資料，諸如前手之姓名、年籍、住居所、或其他足資
      辨別之特徵等，使調查或偵查犯罪之公務員，因而對之發
      動調查或偵查並破獲者而言。申言之，必須行為人供出毒
      品來源之對向性正犯，或與其具有共同正犯、共犯（教唆
      犯、幫助犯）關係之毒品由來之人的確實相關資料，使調
      查或偵查犯罪之公務員據以對之發動調查或偵查，並因此
      而確實查獲其人、其犯行而言；而所謂查獲其人、其犯行
      ，著重在其犯行之查獲，雖不以達有罪認定之已無合理懷
      疑存在之程度為必要，必也已臻至起訴門檻之證據明確，
      且有充分之說服力，方得獲邀上開減免其刑之寬典。換言
      之，供出毒品來源，及查獲相關他人犯罪，二種要件兼具
      ，始得享受寬典（最高法院111年度台上字第1011號判決
      意旨參照）。查被告雖於警詢、偵查中迭稱本案運輸毒品
      係陳瑜亮、張景耀要求、主導等語，然迄至本院辯論終結
      止，卷內除被告供述、被告提出之對話紀錄外，未有其他
      檢、警因而發動偵查且破獲陳瑜亮、張景耀之事證，復查
      無渠等因涉嫌運輸毒品經檢察官偵查起訴之前案紀錄（見
      本院卷第119至127頁之臺灣高等法院被告前案紀錄表）；
      又依據被告提出之對話紀錄（見偵卷第21至35頁），僅能
      得悉其有與陳瑜亮、張景耀通話之事，但通話內容是否與
      本案運輸毒品有關？陳瑜亮、張景耀於本案運輸毒品行為
      中，扮演之角色為何？究係本案包裹由來之人、或僅係與
      被告處於平等地位之共犯關係？等情，均無從證明，依照
      上開說明，自未達因而查獲其毒品來源或正犯、共犯關係
      之毒品由來之人的程度，無從據此減輕或免除其刑，併予
      指明。
  ㈥爰以行為人之責任為基礎，審酌被告明知毒品戕害國人身心
    健康，造成社會莫大危害，且為我國明令禁止運輸進口、流
    通之物品，竟不問是非，與胞兄張景耀、友人陳瑜亮成立共
    同犯罪之合意，參與私自運輸本案毒品包裹進入我國境內之
    行為，且數量重達999公克、毒品純度亦高，並以偽簽「天
    狼」之假名收受本案毒品包裹，侵害郵務機關管理包裹運送
    、收受之正確性；而運輸之毒品倘流入市面，不僅多數國人
    生命、身體受其侵害，社會、國家法益亦不免受損，所為誠
    屬不該。兼衡被告犯後尚能坦承犯行之態度，而本案係提供
    個人資料、親自收取包裹之參與程度，與犯罪之動機、目的
    、手段，自陳高職畢業之智識程度，於羈押前在工廠打工、
    每月收入約新臺幣25,000元，與父母、姪女、妹妹同住，需
    與家人一同負擔家中生活費用之家庭生活狀況（見本院卷第
    114頁）等一切情狀，量處如主文第1項所示之刑，以資懲儆
    。
三、沒收部分：　　
  ㈠扣案如附表編號1所示之物，含有第三級毒品氟-去氯-N-乙基
    愷他命成分乙節，有衛生福利部草屯療養院111年10月11日
    草療鑑字第1111000160號鑑驗書在卷可參（見偵卷第77至79
    頁），是該扣案物既係毒品危害防制條例第2條第2項第3款
    所定之第三級毒品，即屬不受法律保護之違禁物，應依刑法
    第38條第1項規定，不問屬於犯罪行為人與否，宣告沒收之
    。至上開毒品之外包裝袋，係用以包覆毒品，以目前採行之
    鑑驗方式，包裝袋內仍會殘留微量毒品，而無法將之完全析
    離，且無析離之實益與必要，當應整體視之為毒品，連同該
    外包裝袋1只併予宣告沒收銷燬之。
  ㈡扣案如附表編號2所示之物，係被告所有、供本案聯繫運輸第
    三級毒品犯行所用之物，業據被告坦認在卷（見偵卷第15至
    16頁），不問屬於犯罪行為人與否，應依毒品危害防制條例
    第19條第1項規定宣告沒收。
  ㈢扣案如附表編號3所示之物，雖屬因被告犯罪所生之物，但已
    交付郵務人員而行使，即非屬被告所有之物，又非違禁物，
    爰不予宣告沒收；惟其上偽造之「天狼」署名1枚，應依刑
    法第219條規定，不問屬於犯人與否，宣告沒收。
據上論斷，應依刑事訴訟法第299條第1項前段，毒品危害防制條
例第4條第3項、第17條第2項、第19條第1項，懲治走私條例第2
條第1項、第12條，刑法第11條、第28條、第210條、第216條、
第55條前段、第59條、第38條第1項、第219條，判決如主文。
本案經檢察官張文傑提起公訴，檢察官林宜賢到庭執行職務。
中　　華　　民　　國　　111 　年　　12　　月　　 1　　日
                  刑事第三庭  審判長法  官  羅貞元

                                    法  官  紀雅惠

                                    法  官  申惟中
以上正本證明與原本無異。　　　　　　　　　　　　　　　　如不服本判決應於收受判決後20日內向本院提出上訴書狀，並應敘述具體理由。其未敘述上訴理由者，應於上訴期間屆滿後20日內向本院補提理由書(均須按他造當事人之人數附繕本)「切勿逕送上級法院」。　　　　　　　　　　　　　　　　　　　　　            　　　　　　　　　　　　書記官　陳邦旗　　　
中　　華　　民　　國　　111 　年　　12　　月　　1 　　日

附錄本案論罪科刑法條：
毒品危害防制條例第4條
製造、運輸、販賣第一級毒品者，處死刑或無期徒刑；處無期徒
刑者，得併科新臺幣3千萬元以下罰金。
製造、運輸、販賣第二級毒品者，處無期徒刑或10年以上有期徒
刑，得併科新臺幣1千5百萬元以下罰金。
製造、運輸、販賣第三級毒品者，處7年以上有期徒刑，得併科
新臺幣1千萬元以下罰金。
製造、運輸、販賣第四級毒品者，處5年以上12年以下有期徒刑
，得併科新臺幣5百萬元以下罰金。
製造、運輸、販賣專供製造或施用毒品之器具者，處1年以上7年
以下有期徒刑，得併科新臺幣1百50萬元以下罰金。
前五項之未遂犯罰之。

懲治走私條例第2條
私運管制物品進口、出口者，處7年以下有期徒刑，得併科新臺
幣3百萬元以下罰金。
前項之未遂犯罰之。
第1項之管制物品，由行政院依下列各款規定公告其管制品項及
管制方式：
一、為防止犯罪必要，禁止易供或常供犯罪使用之特定器物進口
    、出口。
二、為維護金融秩序或交易安全必要，禁止偽造、變造之各種貨
    幣及有價證券進口、出口。
三、為維護國民健康必要，禁止、限制特定物品或來自特定地區
    之物品進口。
四、為維護國內農業產業發展必要，禁止、限制來自特定地區或
    一定數額以上之動植物及其產製品進口。
五、為遵守條約協定、履行國際義務必要，禁止、限制一定物品
    之進口、出口。

懲治走私條例第12條
自大陸地區私運物品進入臺灣地區，或自臺灣地區私運物品前往
大陸地區者，以私運物品進口、出口論，適用本條例規定處斷。

中華民國刑法第216條
（行使偽造變造或登載不實之文書罪）
行使第210條至第215條之文書者，依偽造、變造文書或登載不實
事項或使登載不實事項之規定處斷。

中華民國刑法第210條
（偽造變造私文書罪）
偽造、變造私文書，足以生損害於公眾或他人者，處5年以下有
期徒刑。


附表：
編號 扣案物品名稱及數量  1 本案毒品包裹1個（含有第三級毒品氟-去氯-N-乙基愷他命成分，毛重999公克、驗餘淨重968.3629公克）  2 行動電話1支（廠牌：APPLE，IMEI碼：000000000000000號，含門號：0000-000000號SIM卡1張）  3 頭份郵局混投段區段投遞簽收清單1紙（含偽造之「天狼」署名1枚）